臺灣臺南地方法院交通事件裁定　　　　　　　　　　九十三年度交聲字第二二號
　　移送機關　交通部公路總局嘉義區監理所麻豆監理站
　　受處分人
　　即異議人　甲○○
右列受處分人因違反道路交通管理處罰條例案件，對於交通部公路總局嘉義區監理所
麻豆監理站民國九十三年四月二十一日所為之裁決處分（處分案號：麻監裁罰字第裁
七五─Ｚ00000000號），聲明異議，本院裁定如左：
    主  文
異議駁回。
    理  由
一、聲明異議意旨略以：如附件聲明異議狀所載。
二、按汽車行駛於高速公路或設站管制之道路，而不遵管制之規定者，處汽車駕駛人
    新臺幣三千元以上六千元以下罰鍰；並予記違規點數一點，道路交通管理處罰條
    例第三十三條第一項、第六十三條第一項第一款分別定有明文。次按汽車行駛高
    速公路，其車道之使用，除因交通事故及道路施工依臨時或可移動標誌指示或公
    路警察指揮外，應依設置之交通標誌、標線或號誌之規定，無設置者，汽車行駛
    於同向四車道路段，大型車應行駛於外側車道，為超越同向之前車時，得暫時利
    用中外車道超越前車，禁止行駛或變換車道行駛中內車道或內側車道，高速公路
    交通管制規則第八條第一項第三款亦規定甚明。
三、經查：
    （一）本件受處分人即異議人甲○○係於民國九十三年四月十日十六時十分許，
          駕駛瑞華實業公司之車號ＵＫ─０７８號自用一般大貨車，在行經國道三
          號南向二二０‧五公里至二二二‧三公里處之同向四車道路段時，非為超
          越前車而違規佔用中外車道行駛，適為駕駛警車行經在後之員警見狀而予
          以攔停，並當場告知異議人違規行為而製單舉發等情，有內政部警政署國
          道公路警察局公警局交字第Ｚ00000000號舉發違反道路交通管理
          事件通知單一紙附卷可稽，並經證人即本件舉發之員警李榮達於本院調查
          時到庭陳證：「（問：本件是否你告發的，情形如何？）是我們告發的，
          當時我們執行巡邏勤務因為我們接獲通報說在二二０‧五公里中外車道處
          有一個桶子掉落物需要排除，所以我們才將警車開至該處停在路肩，然後
          將該掉落物排除，我們上了巡邏車過了不久，我們看見異議人駕駛該輛大
          貨車由草屯交流道往南大約在二一八公里處行駛中外車道而來，等到該車
          經過巡邏車後，當時我們確定最外側車道並沒有來車也沒有障礙物是屬於
          可行駛的車道，我們車子就跟在異議人的大貨車後面行駛，異議人的大貨
          車從我們警車發現時開始就一直行駛在中外車道，結果我們一直跟到二二
          二‧三公里時，我們將警車切到最外側車道開警示燈並出示指揮棒攔停異
          議人的大貨車，異議人的大貨車在二二二‧六公里處才將子停妥，然後我
          們下車索閱異議人的證件並告知他在這二公里的距離內都行駛在中外車道
          並沒有打方向燈要切到最外側車道的意思，已經違反高速公路管制規則，
          異議人並有簽收舉發單」等語明確（見本院九十三年六月八日訊問筆錄）
          ，核與另一證人即舉發員警李宗達到庭結證：「是我告發的，因為當時我
          們先到二二０‧五公里處排除掉落物以後，當時異議人所駕駛的大貨車行
          駛中外車道而來，我們看見異議人的大貨車並沒有要切到外側車道的意思
          ，所以我們警車待該輛大貨車經過後我們就開車跟在大貨車後面，當時異
          議人經過我們警車開始一直到我們攔停為止都一直行駛在中外車道，在這
          整段行駛過程中，大貨車隨時都可以切換到最外側車道去並沒有變換車道
          的困難，我們因為跟隨異議人車後已經快二公里，異議人車子一直行駛在
          最外側車道，一直到二二二．三公里我們將他攔停時，異議人的大貨車一
          直行駛在中外車道」等語（參本院同上訊問筆錄）之情節相符，異議人對
          於證人二人之前開陳證亦當庭表示並無意見等語，參諸執勤警員係依法執
          行公務，與異議人並不相識，素無怨隙，苟非實情，自無須恣意誣攀之理
          。而且警員執行公務本身受行政懲處責任之監督，到庭具結作證更以刑罰
          擔保其真實性，警員應無甘冒行政懲處及刑法偽證罪責任而刻意誣陷之必
          要。因此，可信賴警員李榮達、李宗達前開陳證為真實。
    （二）異議人雖辯稱高速公路應僅禁止大型車行駛內二車道云云。惟按，依前揭
          高速公路交通管制條例第八條第一項第三款規定可知，汽車行駛於同向四
          車道路段時，大型車應行駛於外側車道，換言之，大型車禁止行駛於內側
          車道、中內車道及中外車道，惟為實際行車狀況及交通安全之考量，復規
          定大型車在以超越同向之前車為目的時，例外得暫時利用中外車道超越前
          車，然此非謂大型車即得任意行駛於同向四車道之中外車道。而查舉發本
          件違規事件之內政部警政署國道公路警察局第七警察隊員警李榮達、李宗
          達，就本件如何查獲並舉發之事實經過，於本院調查時已到庭陳證無訛，
          異議人於本院審理時亦坦承當時確係行駛於中外車道，且外側車道並無車
          流，其要切換到外側車道並無困難，違規單所填載的違規事實無誤等語，
          足見異議人當時確係行駛於中外車道且其同向前方並無前車可供超越，應
          無疑問，是異議人在前開高速公路同向四車道路段行駛時，既非為超越同
          向前車而行駛於中外車道，其已違反上開高速公路有關大型車在同向四車
          道路段行駛之管制規定甚明，從而異議人前開所辯，自無可採。
    （三）本件異議人有於右述時、地，駕駛汽車行駛於高速公路，而不遵車道使用
          管制規定之違規事實，既可認定，則移送機關即交通部公路總局嘉義區監
          理所麻豆監理站據此引用前開道路交通管理處罰條例第三十三第一項、第
          六十三條第一項第一款規定，裁處異議人罰鍰新臺幣三千元並記違規點數
          一點，於法並無不當，異議人之異議為無理由，應予駁回。
四、據上論斷，應依道路交通案件處理辦法第十九條，裁定如主文。
中      華      民      國      九十三      年     八     月    二十    日
                                  臺灣臺南地方法院交通法庭
                                      法  官    張  瑛  宗
右正本證明與原本無異
如不服本裁定應於送達後五日內向本院提出抗告狀
                                      書記官    陳  志  德
中      華      民      國      九十三      年     八     月    二十    日
